臺灣臺中地方法院刑事判決　　　　　　　 96年度易字第595號
公　訴　人　臺灣臺中地方法院檢察署檢察官
被　　　告　乙○○
上列被告因詐欺案件，經檢察官提起公訴（95年度偵字第28655
號），被告於受命法官行準備程序時為有罪之陳述，本院合議庭
裁定適用簡式審判程序，判決如下：
    主  文
乙○○共同意圖為自己不法之所有，以詐術使人將本人之物交付
，累犯，處有期徒刑陸月，如易科罰金，以新臺幣壹仟元折算壹
日。扣案之「丁○○」郵政存簿儲金簿壹本、提款卡壹張、印章
壹枚，均沒收。
    犯罪事實
一、乙○○前於九十二年間，因詐欺案件，經本院以九十二年度
    易字第二三一○號刑事判決判處有期徒刑三月確定，並於民
    國（下同）九十三年二月二十三日易科罰金執行完畢。詎仍
    不知悔悟，於九十五年十一月中旬經由電話亭上小廣告向真
    實姓名年籍均不詳年約五十餘歲自稱「李先生」（下稱「李
    先生」）之成年男子借款新臺幣（下同）五萬元後，因無力
    償還，竟同意受雇於「李先生」，擔任俗稱「車手」（即至
    各金融機構領取詐騙所得贓款）之領款工作，並預定向「李
    先生」取得所提領金額百分之五之報酬以作為抵償欠款之用
    。乙○○遂與「李先生」及其所屬之其他詐騙集團成員共同
    基於意圖為自己不法所有之犯意聯絡，先於九十五年十一月
    三十日與「李先生」一同前往臺中縣烏日鄉向丁○○取得其
    所有之臺灣郵局股份有限公司烏日郵局第三支局帳號000
    00000000000號帳戶（系爭帳戶係丁○○以八千
    元之代價出售予「李先生」及其所屬之詐欺集團後，再由乙○○出面收取）之郵政存簿儲金簿及印章，再於同年十二月
    六日與「李先生」在烏日郵局旁向丁○○取得其所有上開帳
    戶之提款卡後，再由其他詐欺集團之女性成員，於九十五年
    十二月七日十時許，以泛亞有限公司王曉燕名義，撥打甲○○之門號0000000000號行動電話，向其佯稱：該
    公司辦理抽獎活動，其抽中獎金八十萬元，惟須先支付律師
    費用新臺幣六萬八千元至丁○○所有之上開帳戶，致使甲○○陷於錯誤，委託其友人王慶璇於同日十四時前往臺北縣三
    重介壽路郵局匯款至上開丁○○之帳戶內。嗣乙○○與「李
    先生」於王慶璇匯款後，隨即由乙○○於同日十四時五十分
    許，持丁○○所有之上開郵局帳戶之郵政存簿儲金簿、印章
    及提款卡，前往臺中市○○路八十六號之民權郵局臨櫃領取
    五萬元。經該局職員徐嘉時發覺有異，報警處理而當場查獲
    ，並扣得丁○○之郵政存簿儲金簿一本、印章一枚及提款卡
    一張。
二、案經臺中市警察局第一分局報告臺灣臺中地方法院檢察署檢
    察官偵查起訴，本院改由受命法官獨任行簡式審判程序。
    理    由
一、上開犯罪事實，迭據被告乙○○於警詢、偵訊及本院審理時
    坦承不諱，核與被害人甲○○及證人徐嘉時、丁○○於警詢
    時所為之指證大致相符；此外，復有被告所填寫之郵政存簿
    儲金提款單、郵政國內匯款執據、臺中市警察局第一分局扣
    押筆錄、扣押物品目錄表、臺灣郵政股份有限公司臺中郵局
    九十六年二月二十七日中管字第○九六二一○○五六九號函
    暨所附丁○○帳戶之立帳申請書及歷史交易清單等附卷可稽
    ，並有丁○○上開帳戶之郵政存簿儲金簿一本、印章一枚及
    提款卡一張扣案可佐，足認被告之自白與事實相符，應堪採
    信。本件事證明確，被告犯行洵堪認定。
二、核被告乙○○所為，係犯刑法第三百三十九條第一項之詐欺
    取財罪。被告本人雖未參與詐騙行為之實施，且尚未提領得
    款項，然其既受雇於「李先生」之成年男子，約定報酬，從
    事提領詐騙所得贓款之犯罪構成要件行為，則其與「李先生
    」之成年男子及其所屬之詐騙集團成員間，基於詐騙行為之
    分工，均以取得被害人遭詐騙之匯款為目的，且被害人所交
    付之匯款，已匯入其等可得掌握之人頭帳戶內，是彼等間既
    有犯意聯絡及行為分擔，均應成立共同正犯。又被告前於九
    十二年間，因詐欺案件，經本院以九十二年度易字第二三一
    ○號刑事判決判處有期徒刑三月確定，並於九十三年二月二
    十三日易科罰金執行完畢等情，有臺灣高等法院被告前案紀
    錄表及臺灣臺中地方法院檢察署刑案資料查註紀錄表各一紙
    在卷可按，其受有期徒刑之執行完畢，五年以內故意再犯本
    件法定本刑有期徒刑以上之罪，為累犯，應依法加重其刑。
    爰審酌被告前曾因販賣帳戶予詐欺集團之幫助詐欺取財犯行
    ，而經本院判處有期徒刑三月確定，惟仍不知悔改，本件更
    擔任為詐騙集團提領詐騙所得贓款之車手工作，助長行騙之
    風，妨礙對於詐欺犯罪集團其餘成員之追查，使其愈肆無忌
    憚，加深犯罪之猖獗，並造成被害人之損害，惡性實深，然
    慮及被告犯後均坦認犯行，尚有悔意，且其於本院審理中陳
    述之犯罪動機係因積欠「李先生」債務無力償還，而為本件
    犯行，其顯然亦僅為集團內聽從他人指示行事之一員，及其
    參與本件犯行時間非長等一切情狀，量處如主文所示之刑，
    併諭知易科罰金之折算標準，以示儆懲。另按共同正犯因相
    互間利用他人之行為，以遂行其犯意之實現，本於責任共同
    之原則，有關沒收部分，對於共犯間供犯罪所用之物，自均
    應為沒收之諭知（最高法院八十九年度台上字第六九四六號
    判決參照）。扣案之上開「丁○○」郵政存簿儲金簿一本、
    提款卡一張及印章一枚，名義人雖為丁○○，然已為「李先
    生」及其所屬之詐欺集團以八千元之代價所購買並為被告使
    用，即屬「李先生」等人所有，則被告按「李先生」指示持
    該郵政存簿儲金簿、提款卡及印章前往提領詐欺所得贓款，
    使渠等遂行詐欺取財之犯行，揆諸前揭最高法院判決意旨，
    上開扣案郵政存簿儲金簿一本、提款卡一張及印章一枚等物
    品既屬本案共犯「李先生」及其所屬詐欺集團成員所有，且
    為供本案犯罪所用之物，自均應依刑法第三十八條第一項第
    二款之規定沒收之。
據上論斷，應依刑事訴訟法第二百七十三條之一第一項、第二百
九十九條第一項前段，刑法第二十八條、第三百三十九條第一項
、第四十七條第一項、第四十一條第一項前段、第三十八條第一
項第二款，刑法施行法第一條之一、第二條前段，判決如主文。
本案經檢察官丙○○到庭執行職務。
中　　華　　民　　國　　96　　年　　5　　月　　7  　　日
                  臺灣臺中地方法院刑事第二庭
                                  法  官  許金樹
上正本證明與原本無異
如不服本判決，應於送達後10日內向本院提出上訴狀（須附繕本
），上訴於臺灣高等法院臺中分院。
中　　華　　民　　國　　96　　年　　5 　　月　　7 　　日
                                  書記官  王崑煜
附錄本案論罪科刑法條全文：
刑法第339條第1項
意圖為自己或第三人不法之所有，以詐術使人將本人或第三人之
物交付者，處5年以下有期徒刑、拘役或科或併科1千元以罰金
